# 业务合并的认定

提问人：nikan 时间：2011-07-01 18:05:34
个人认为，土地和厂房并不是影响业务认定的关键要素。 如果购买的生产设备和存货能够满足投入和加工过程这两个要素，我认为即构成一项业务。

回答人：chenyiwei
赞同你的看法。

提问人：lalawin 时间：2011-07-01 17:55:19
A购买同一控制下企业B的生产设备及存货，承接大部分人员，但是未将土地及厂房购入。资产购买及人员承接后，企业B除土地外，无其他资产或业务
下述 3 个问题互相独立： （ 1 ）若A继续租赁B土地，该项收购是否构成业务合并？ 按市场公允价支付的租金与原来土地的摊销额的差异大小是否影响业务合并的认定？ 按市场公允价支付的租金或原来土地的摊销额占原生产成本的比例是否影响业务合并的认定？
（ 2 ）若A拟将生产场所搬迁至别处，是否构成业务合并？
（ 3 ）若系政府强令搬迁，A须将生产场所搬迁至别处，是否构成业务合并？

回答人：chenyiwei
回复 lalalawin 的帖子
因为构成业务合并，所以个人建议是直接按会计准则规定追溯。可以采用的方法是：视同收购日之前，相关的土地、房屋已经进入拟上市公司的合并范围（相应把其在相关期间内的折旧、摊销等费用也计入申报合并财务报表），到实际收购日，将不纳入收购范围的土地、房屋等资产无偿剥离给控股股东，与所支付的资产购买款一并冲减合并报表层面的资本公积。